臺灣彰化地方法院刑事判決　　　　　　　96年度訴字第2183號
公　訴　人　臺灣彰化地方法院檢察署檢察官
被　　　告　甲○○
　　　　　　　　　　9號
上列被告因違反毒品危害防制條例案件，經檢察官提起公訴（96
年度毒偵字4407號），本院以簡式審判程序判決如下：
    主    文
甲○○施用第一級毒品，累犯，處有期徒刑捌月，扣案含有海洛
因成分之殘渣袋壹個沒收銷燬，注射針筒壹支沒收；又施用第二
級毒品，累犯，處有期徒刑伍月。應執行有期徒刑壹年，扣案含
有海洛因成分之殘渣袋壹個沒收銷燬，注射針筒壹支沒收。
    事    實
一、甲○○前因贓物案件，經本院於民國94年10月17日以94年度
    易字第755 號判決判處有期徒刑4 月，得易科罰金確定，經
    入監執行後，於95年3 月10日就所餘刑期改行易科罰金執行
    完畢。又因施用毒品案件，經本院裁定送觀察、勒戒後，認
    無繼續施用毒品之傾向，於94年6 月20日執行完畢釋放，並
    由臺灣彰化地方法院檢察署檢察官以94年度毒偵字第2255號
    、94年度毒偵字第2628號為不起訴處分確定。詎仍不知悛悔
    ，復基於施用第一級毒品海洛因之犯意，於觀察、勒戒執行
    完畢釋放後5 年內之96年9 月1 日下午2 時許，在停放在彰
    化縣竹塘鄉○○○○路17號產業道路之車號7483-HE 號自小
    客車內，以將海洛因摻水置入針筒內注射血管之方式，施用
    第一級毒品海洛因1 次。再另行基於施用第二級毒品甲基安
    非他命之犯意，於96年8 月29日晚上9 時許，在其位於彰化
    縣竹塘鄉○○村○○路○ 段安平巷69號之住處，以將甲基安
    非他命置入玻璃瓶中以火燒烤吸食煙霧之方式，施用第二級
    毒品甲基安非他命1 次。嗣於96年9 月1 日下午，經警在彰
    化縣竹塘鄉○○○○路17號產業道路旁查獲，扣得含有海洛
    因成分之殘渣袋1 個、注射針筒1 支，並採尿送驗後，結果
    呈嗎啡及甲基安非他命陽性反應。
二、案經彰化縣警察局芳苑分局報請臺灣彰化地方法院檢察署檢
    察官偵查起訴。
　　理    由
一、除被告所犯為死刑、無期徒刑、最輕本刑為3 年以上有期徒
    刑之罪或高等法院管轄第一審案件者外，於前條第1 項程序
    進行中，被告先就被訴事實為有罪之陳述時，審判長得告知
    被告簡式審判程序之旨，並聽取當事人、代理人、辯護人及
    輔佐人之意見後，裁定進行簡式審判程序，刑事訴訟法第27
    3 條之1 第1 項、第284 條之1 分別定有明文。本件被告甲
    ○○所涉係死刑、無期徒刑、最輕本刑為3 年以上有期徒刑
    之罪或高等法院管轄第一審案件以外之罪，並於本院行準備
    程序時就被訴事實為有罪之陳述，本院合議庭依前揭規定，
    經評議結果，裁定改由受命法官獨任行簡式審判程序，合先
    敘明。
二、上開事實，業據被告甲○○於警詢、偵訊、本院準備程序及
    審理時坦承不諱（見臺灣彰化地方法院檢察署96年度毒偵字
    第4407號卷第4-6 、26、27、48頁，本院96年度訴字第2183
    號卷第28、34、35頁），且查：
（一）被告尿液經以氣相層析質譜儀（即ＧＣ／ＭＳ）方法檢驗
      結果，確均呈第一級毒品海洛因於人體代謝後之嗎啡、第
      二級毒品甲基安非他命之陽性反應，有彰化縣警察局芳苑
      分局委託鑑驗尿液代號與真實姓名對照表、詮昕科技股份
      有限公司96年9 月17日第00000000號濫用藥物尿液檢驗報
      告各1 份附卷足證（見臺灣彰化地方法院檢察署96年度毒
      偵字第4407號卷第14、52頁），此外，復有照片7 張、詮
      昕科技股份有限公司96年11月28日第D0000000號濫用藥物
      尿液檢驗報告、檢體監管紀錄表等件在卷可稽（見臺灣彰
      化地方法院檢察署96年度毒偵字第4407號卷第18頁，本院
      96年度訴字第2183號卷第22-24 頁），及含有海洛因成分
      之殘渣袋1 個、注射針筒1 支扣案可佐（見臺灣彰化地方
      法院檢察署96年度毒偵字第4407號卷第34頁），是認被告
      自白核與事實相符。
（二）依鑑識實務，按海洛因施用入人體後水解還原成嗎啡，再
      循嗎啡之代謝方式排出體外，且吸食或施打煙毒者，經人
      體代謝作用於8 小時內，即有30％之量排出，24小時之後
      ，續有約剩餘量之90％再排出，72小時之後仍有剩餘微量
      排出，吸食或施打者個人體質不同，其排出時間亦會有差
      異；次按甲基安非他命經口服投與後，約70％於24小時內
      自尿液中排出，其尿液內甲基安非他命成分之檢出，與其
      投與甲基安非他命方式、投與量、個人體質、採尿時間、
      檢測儀器之精密有關，通常採尿液是否呈陽性反應，應以
      投與後24小時所採為宜，一般可驗出甲基安非他命成分之
      最長時間為1 日至5 日。是依上開說明，佐以被告前揭尿
      液檢驗報告，被告自白於前揭時間分別施用第一級毒品海
      洛因、第二級毒品甲基安非他命各1 次等語，足認被告自
      白核與事實相符，堪可採為論罪科刑之依據。
（三）被告前因施用毒品案件，經本院裁定送觀察、勒戒後，認
      無繼續施用毒品之傾向，於94年6 月20日執行完畢釋放，
      並由臺灣彰化地方法院檢察署檢察官以94年度毒偵字第22
      55號、94年度毒偵字第2628號為不起訴處分確定，有臺灣
      高等法院被告前案紀錄表及臺灣彰化地方法院檢察署刑案
      資料查註紀錄表各1 份在卷可按，其於前開觀察、勒戒執
      行完畢後，5 年內再犯本案施用第一級、第二級毒品各 1
      次之犯行，與毒品危害防制條例第23條第2 項之規定相符
      。本件事證明確，被告犯行堪以認定，應予依法論科。
三、核被告甲○○所為，係犯毒品危害防制條例第10條第1 項之
    施用第一級毒品罪及同條第2 項之施用第二級毒品罪。其施
    用第一、二級毒品而持有之低度行為，各為施用、第一、二
    級毒品之高度行為所吸收，均不另論罪。被告所犯上開2 罪
    間，犯意各別，行為殊異，應分論併罰。又被告前因贓物案
    件，經本院於94年10月17日以94年度易字第755 號判決判處
    有期徒刑4 月，得易科罰金確定，經入監執行後，於95 年3
    月10日就所餘刑期改行易科罰金執行完畢，此有臺灣高等法
    院被告前案紀錄表及臺灣彰化地方法院檢察署刑案資料查註
    紀錄表各1 份在卷可憑，其於受有期徒刑執行完畢後，5 年
    以內故意再犯本件有期徒刑以上之2 罪，均為累犯，應各依
    刑法第47條第1 項規定，加重其刑。爰審酌被告再行施用毒
    品不輟，顯然其意志力薄弱，迄未戒除毒癮，無視於毒品對
    於自身健康之戕害及國家對於杜絕毒品犯罪之禁令，惡性非
    輕，惟兼衡被告施用第一、二級毒品之手段、次數僅各1 次
    ，且其犯行性質上乃屬對自我身心健康之自戕行為，尚未嚴
    重破壞社會秩序、侵害他人權益，及犯後坦承犯行等一切情
    狀，分別量處如主文所示之刑，並定其應執行之刑。另本件
    被告犯罪時間均係在96年4 月24日以後，並不符合中華民國
    96 年 罪犯減刑條例所定之減刑要件，尚無依該條例規定予
    以減刑之餘地。扣案之塑膠袋1 個（見臺灣彰化地方法院檢
    察署96年毒偵字第4407號卷第34頁），係被告所有，供本案
    裝盛其所施用之第一級毒品海洛因所用之物，業據被告陳明
    在卷（見本院96年度訴字第2183號卷第35頁），又前開殘留
    白粉之塑膠袋1 個，經送詮昕科技股份有限公司以氣相層析
    質譜儀（即ＧＣ／ＭＳ）方法檢驗後，其內殘渣確含有第一
    級毒品海洛因之成分，有前開公司96年11月28日第D0000000
    號藥物檢驗報告、檢體監管紀錄表各1 份附卷可考（見本院
    96年度訴字第2183號卷第22、24頁），衡情該塑膠袋1 個已
    無法與其內之第一級毒品海洛因析離，均屬違禁物，不問是
    否屬於犯人所有與否，均應依毒品危害防制條例第18條第1
    項前段規定，併予宣告沒收銷燬之。至扣案之注射針筒1 支
    ，係被告所有、供本案犯罪所用之物，經被告於本院審理時
    陳稱明確（見本院96年度訴字第2183號卷第35頁），依刑法
    第38 條 第1 項第2 款宣告沒收。
據上論斷，應依刑事訴訟法273 條之1 第1 項、第299 條第1 項
前段，毒品危害防制條例第10條第1 項、第2 項、第18條第1 項
前段、第23條第2 項，刑法第11 條、第47條第1 項、第51條第5
款、第38條第1 項第2 款，判決如主文。
本案經檢察官莊佳瑋到庭執行職務。
中　　華　　民　　國　　96　　年　　12　　月　　26　　日
                  刑事第八庭          法  官  林秉暉
以上正本證明與原本無異。
如不服本判決，應於判決送達後10日內，向本院提出上訴書狀，
上訴書狀應「敘述具體上訴理由」，並按他造當事人之人數附繕
本。「切勿逕送上級法院」。
中　　華　　民　　國　　96　　年　　12　　月　　26　　日
                                      書記官  梁高賓
毒品危害防制條例第10條
施用第一級毒品者，處6月以上5年以下有期徒刑。
施用第二級毒品者，處3年以下有期徒刑。
